臺灣新北地方法院刑事判決
111年度簡上字第115號
上  訴  人    
即  被  告  張鴻瑋





上列上訴人即被告因傷害案件，不服本院簡易庭中華民國 111年
1月7日110年度簡字第4965號所為第一審判決（聲請簡易判決處
刑書案號：110年度偵字第29403號）提起上訴，本院管轄之第二
審合議庭判決如下：
    主  文
上訴駁回。
    事實及理由
壹、程序部分：
一、按上訴程序，被告經合法傳喚，無正當之理由不到庭者，得
    不待其陳述，逕行判決，刑事訴訟法第371 條定有明文。本
    院於民國111年9月8日進行審判程序時，被告張鴻瑋經合法
    傳喚無正當理由不到庭，且其未受羈押及在監執行（按被告
    另案經臺灣新北地方檢察署於111年8月29日通緝，嗣緝獲到
    案，於同年10月2日入監執行），有本院送達證書、刑事報
    到單及臺灣高等法院被告在監在押全國紀錄表在卷可稽，揆
    諸前開規定，本院自得不待其陳述逕行判決。
二、本件檢察官、被告於本院審理中，就本判決所引用審判外之
    言詞或書面陳述，迄本院審判期日言詞辯論終結前，皆未聲
    明異議而不予爭執。本院審酌其餘證據資料製作時之情況，
    尚無違法不當及證明力明顯過低之瑕疵，亦認為以之作為證
    據應屬適當，揆諸前開規定，爰依刑事訴訟法第159 條之5 
    規定，認本案檢察官所提傳聞證據資料均有證據能力。至其
    餘認定本案犯罪事實之非供述證據（詳後述），查無違反法
    定程序取得之情，依刑事訴訟法第158 條之4 規定反面解釋
    ，亦具證據能力。
貳、實體部分：
一、本件經本院管轄第二審之合議庭審理結果，認原審判決認事
    用法及量刑均無不當，應予維持，並引用附件第一審刑事簡
    易判決書（含聲請簡易判決處刑書）關於事實、證據及理由
    之記載。
二、核被告所為，係犯刑法第277條第1項之傷害罪。原審以被告
    犯行明確，並參酌臺灣高等法院被告前案紀錄表，認被告雖
    有構成累犯之事實，然與本件犯罪事實，係屬不同種類之犯
    罪型態，縱被告於有期徒刑執行完畢後，再犯本件之傷害，
    亦難認為被告所為本件犯行，有何特別之惡性或對刑罰反應
    力薄弱之情形，認為於本罪之法定刑度範圍內，審酌犯罪情
    節、各項量刑事由後，已足以充分評價被告所應負擔之罪責
    ，尚無加重法定本刑之必要，爰依司法院釋字第775號解釋
    意旨，裁量不予加重最低本刑；另參酌被告與告訴人徐柄舜
    有金錢糾紛，竟持棒球棒敲打致告訴人成傷，其暴力行為顯
    不足取，兼衡告訴人所受傷害程度非輕，被告犯罪之動機、
    手段、方法，智識程度為國中畢業（依個人戶籍資料所載）
    ，自陳家庭經濟狀況為勉持、業工，暨犯後坦承犯行之態度
    ，惟未賠償告訴人或與之達成和解等一切情狀，量處有期徒
    刑4月，並諭知易科罰金之折算標準；另就未扣案之棒球棒
    ，雖係本案供被告犯罪所用之物，然是否為被告所有之物及
    目前是否存在不明，為避免執行困難，爰不予宣告沒收，認
    事用法核無違誤，量刑亦稱妥適。
三、被告上訴意旨雖持被告與告訴人暫簽之和解書1紙（按雙方
    僅簽名，和解內容均為空白），希望再與告訴人商談和解事
    宜，請求撤銷改判原審刑度等語。惟查：
　㈠按犯罪之處罰，現行刑事處罰多採相對罪刑法定主義，賦與
    法官對各個具體犯罪案件有其刑罰裁量權。量刑過輕，確對
    犯罪人易生僥倖之心，不足收儆戒及改過之效，則刑罰不足
    以戒其意，且使被害人或社會產生不平之感；量刑過重，則
    易致犯罪人怨懟、自暴自棄，難收悅服遷善之功，即殺戮亦
    不足以服其心。因此，現今法治國乃有罪刑相當原則，即衡
    量犯罪行為之罪質、不法內涵來訂定法定刑之高低，法官再
    以具體事實情況不同，確定應科處之刑度輕重。
　㈡本件原審電詢告訴人是否有意願與被告進行調解，惟告訴人
    於警詢所留連絡電話號碼暫停使用，有本院公務電話紀錄表
    1紙在卷可查（見原審卷第37頁)；另告訴人經本院再次傳喚
    亦未到庭，有刑事報到單及告訴人送達證書附卷可參（見本
    院卷第115、121頁），是被告與告訴人於本院宣判前，顯已
    無從達成民事賠償，且不可歸責原審及本院甚明。原審以被
    告之責任為基礎，審酌前揭刑法第57條所列各款情事，且被
    告未與告訴人達成民事和解等情，而在法定刑度內判處有期
    徒刑4月，要無違反經驗法則、論理法則、比例原則，或其
    他逾越法律所規定範圍，抑或濫用權限之情事，自不得認其
    量刑有何不當。從而，被告指摘原判決量刑有誤，據此提起
    上訴，為無理由，應予駁回。
參、據上論斷，依刑事訴訟法第455條之1第1項、第3項、第373 
    條、第368條，判決如主文。
本案經檢察官鄭宇偵查後聲請簡易判決處刑及提起上訴，由檢察
官林亭妤於本審到庭執行公訴。
中　　華　　民　　國　　111 　年　　10　　月　　13　　日
                  刑事第三庭  審判長法官  蘇揚旭 
                                    法官  施建榮
                                    法官  洪振峰
上列正本證明與原本無異。
不得上訴。
                                    書記官 陳宥伶
中　　華　　民　　國　　111 　年　　10　　月　　13　　日
附件：
臺灣新北地方法院刑事簡易判決
110年度簡字第4965號
聲　請　人　臺灣新北地方檢察署檢察官
被　　　告　張鴻瑋　男　(民國00年0月00日生)
　　　　　　　　　　身分證統一編號：Z000000000號
　　　　　　　　　　住○○市○○區○○路000巷00弄0號二樓
　　　　　　　　　　居新北市○○區○○街00號2樓
上列被告因傷害案件，經檢察官聲請以簡易判決處刑（110年度
偵字第29403號），本院判決如下：
    主  文
張鴻瑋犯傷害罪，累犯，處有期徒刑肆月，如易科罰金，以新臺
幣壹仟元折算壹日。
    事實及理由
一、本案犯罪事實、證據及應適用法條，除累犯部分補充「查被
    告雖有前開構成累犯之事實，然該構成累犯之事實，與本件
    犯罪事實，係屬不同種類之犯罪型態，縱被告於前開有期徒
    刑執行完畢後，再犯本件之傷害，亦難認為被告所為本件犯
    行，有何特別之惡性或對刑罰反應力薄弱之情形，本院認為
    於本罪之法定刑度範圍內，審酌犯罪情節、各項量刑事由後
    ，已足以充分評價被告所應負擔之罪責，尚無加重法定本刑
    之必要，爰依司法院釋字第775號解釋意旨，裁量不予加重
    最低本刑」外，其餘均引用如附件檢察官聲請簡易判決處刑
    書之記載。
二、爰以行為人之責任為基礎，審酌被告供稱因與告訴人有金錢
    糾紛，竟持棒球棒敲打致告訴人成傷，其暴力行為顯不足取
    ，兼衡告訴人所受傷害程度非輕，被告犯罪之動機、手段、
    方法，智識程度為國中畢業（依個人戶籍資料所載），自陳
    家庭經濟狀況為勉持、業工，坦承犯行之犯後態度，迄今尚
    未賠償告訴人或與之達成和解等一切情狀，量處如主文所示
    之刑，並諭知易科罰金之折算標準，以資儆懲。至未扣案之
    棒球棒，雖係本案供被告犯罪所用之物，然是否為被告所有
    之物及目前是否存在不明，為避免執行困難，爰不予宣告沒
    收，附此敘明。
三、依刑事訴訟法第449條第1項前段、第3項、第454條第2項，
    ，刑法第277條第1項、第47條第1項、第41條第1項前段，刑
    法施行法第1條之1第1項，逕以簡易判決處刑如主文。
四、如不服本判決，應於判決送達後20日內，向本庭提出上訴狀
    ，上訴於本院第二審合議庭（須附繕本）。
本案經檢察官鄭宇聲請以簡易判決處刑。
中　　華　　民　　國　　111 　年　　1 　　月　　7 　　日
                  刑事第二十七庭  法  官     陳明珠
上列正本證明與原本無異。
                                  書記官     林有象
中　　華　　民　　國　　111 　年　　1 　　月　　12　　日
附錄本案論罪科刑法條全文：
中華民國刑法第277條
傷害人之身體或健康者，處5 年以下有期徒刑、拘役或50萬元以
下罰金。
犯前項之罪，因而致人於死者，處無期徒刑或7 年以上有期徒刑
；致重傷者，處3 年以上10年以下有期徒刑。 
　
附件：
臺灣新北地方檢察署檢察官聲請簡易判決處刑書
                                    110年度偵字第29403號
　　被　　　告　張鴻瑋　男　36歲（民國00年0月00日生）
　　　　　　　　　　　　籍設新北市○○區○○路000號8樓
                        （新北○○○○○○○○○）
　　　　　　　　　　　　現居新北市○○區○○街00號2樓
　　　　　　　　　　　　國民身分證統一編號：Z000000000號
上列被告因傷害案件，業經偵查終結，認為宜聲請以簡易判決處
刑，茲將犯罪事實及證據並所犯法條分敘如下：　
　　　　犯罪事實
一、張鴻瑋前因施用毒品案件，經臺灣新北地方法院㈠以106年度
    審易字第1405號判決判處有期徒刑3月確定、㈡以106年度簡
    字第6928號判決判處有期徒刑5月確定；㈢另因持有第二級毒
    品純質淨重20公克以上案件，經臺灣新北地方法院以106年
    度審訴字第512號判決判處有期徒刑8月，嗣經上訴，經臺灣
    高等法院以106年度上訴字第2547號駁回上訴而確定；㈣其後
    又因施用毒品案件，經臺灣新北地方法院以107年度簡字第1
    522號判決判處有期徒刑6月確定；前開㈠至㈣數罪嗣經臺灣新
    北地方法院以107年度聲字第2421號裁定應執行有期徒刑1年
    4月確定。再因施用毒品案件，經臺灣新北地方法院以107年
    度簡字第6390號判決判處有期徒刑5月確定。前揭案件所定
    之應執行刑及宣告刑經接續執行，於民國108年7月22日假釋
    付保護管束出監，嗣撤銷假釋而執行殘刑，並於109年10月2
    3日執行完畢。詎張鴻瑋猶不知悔改，其係徐柄舜之友人，
    渠2人於110年3月28日0時30分許，在新北市○○區○○街000巷0
    號4樓處，因細故發生爭執，詎張鴻瑋竟基於傷害之犯意，
    手持棒球棒1枝（未扣案）敲擊徐柄舜，致其受有頭部鈍傷
    、頭皮開放性傷口（按：2處，共縫合10針）及腦震盪等身
    體傷害。
二、案經徐柄舜訴由新北市政府警察局三重分局報告偵辦。
        證據並所犯法條
一、證據清單及待證事實：
編號 證據名稱 待證事實 1 被告張鴻瑋於警詢及偵查中之自白 坦承有於上開時、地，手持棒球棒1枝敲擊告訴人徐柄舜之事實。 2 證人即告訴人徐柄舜於警詢時之證述 全部犯罪事實。 3 證人即同案被告陳美珠於警詢時及偵查中之證述 證明告訴人於上開時、地，遭毆打後，受有上開傷害結果之事實。 4 新北市立聯合醫院110年3月28日乙種診斷書1紙 證明告訴人受有上開傷害結果之事實。 
二、核被告所為，係犯刑法第277條第1項之傷害罪嫌。又被告前
    有如犯罪事實欄所載之犯罪科刑及執行情形，有刑案資料查
    註紀錄表在卷可參，其於有期徒刑執行完畢後，5年以內故
    意再犯本件有期徒刑以上之罪，為累犯，請依司法院大法官
    釋字第775號解釋意旨，審酌是否依刑法第47條第1項規定加
    重其刑。
三、依刑事訴訟法第451條第1項聲請逕以簡易判決處刑。
　　此　致
臺灣新北地方法院
中　　華　　民　　國　 110　　年　　11　　月　　18　　日
　　　　　　　　　　　　　　　檢　察　官  鄭  宇